臺灣臺中地方法院刑事判決
111年度原交簡上字第2號
上  訴  人  臺灣臺中地方檢察署檢察官
被      告  曾睿穎



指定辯護人  柯宏奇  律師
上列上訴人因被告公共危險案件，不服本院中華民國111年5月26
日111年度豐原交簡字第36號刑事簡易判決（聲請簡易判決處刑
案號：111年度偵字第13714號），提起上訴，本院管轄第二審之
合議庭，判決如下：
    主    文
上訴駁回。
    犯罪事實及理由
一、本案經本院審理結果，認第一審簡易判決之認事用法及量刑
    均無不當，應予維持，並引用第一審簡易判決記載之犯罪事
    實、證據及理由（如附件）。
二、檢察官上訴意旨略以：
  ㈠系爭裁定僅對所提案之案件有個案效力，不具通案效力：大
    法庭就提案之法律爭議作成之裁定，對於提案庭提交之案件
    有拘束力，提案庭必須依照大法庭裁定之法律見解作出該案
    終局判決，法院組織法第51條之10、行政法院組織法第15條
    之10定有明文，此為「大法庭制度」運作之關鍵核心。再者
    ，「本法第51條之10所稱『拘束力』，係指提案庭就提交案件
    ，應以大法庭裁定所表示之法律見解為基礎，為本案終局裁
    判。但大法庭裁定內之旁論無拘束提案庭之拘束力。」依上
    揭規定，大法庭裁定性質屬於中間裁定，其拘束力僅針對「
    提案庭提交之案件」，不及於其他訴訟案件，此因大法庭為
    本案上訴三審程序的一部分，大法庭裁定係基於審判權之作
    用，在案件當事人參與下，針對具體個案，在具體個案事實
    之連結下所表示之法律見解，也僅對於該案件以及當事人發
    生個案效力，而不具通案效力，此亦大法庭制度基於司法權
    作用所使然，核與過往以判例選編、決議方式，由最高法院
    在具體個案之外以司法行政作用表示法律見解，且具有法規
    範般之通案拘束力，存有本質上之差異。至於基於大法庭裁
    定所做成之最高法院判決，是否因下級審法院或最高法院其
    他合議庭，基於「等則等之」之法理予以援用，而逐漸累積
    成判決先例之見解，則有待日後實務之發展，初不因該判決
    宣示之後，即生通案之拘束效力。是以，原審逕予援引系爭
    裁定之意旨，認定本件被告不予適用累犯之規定，恐有疑義
    。
  ㈡就刑法第47條第1項之累犯成立要件，法院仍應有正確適用法
    律、職權調查之義務：按刑法第47條第1項「受徒刑之執行
    完畢，或一部之執行而赦免後，五年以內故意再犯有期徒刑
    以上之罪者，為累犯」，乃立法者就累犯成立要件之規定，
    此並未經司法院釋字第775號解釋宣告違憲，法官仍應遵守
    法律適用，無裁量空間，即就構成累犯之事實及應加重其刑
    之事項有正確適用法律之義務。且刑事訴訟法第161條固規
    定「檢察官就被告犯罪事實，應負舉證責任，並指出證明之
    方法」，惟考諸該條文91年2月8日修正理由謂：「鑑於我國
    刑事訴訟法制之設計係根據無罪推定原則，以檢察官立於當
    事人之地位，對於被告進行追訴，則檢察官對於被告之犯罪
    事實，自應負提出證據及說服之實質舉證責任，修正第一項
    。」等語可知，現行刑事訴訟法係要求檢察官就「犯罪事實
    」負實質舉證責任，亦即就被告有罪與否應指出證明方法，
    至於「量刑事由」部分，並未於條文中明定課予檢察官相同
    程度之舉證責任，堪認立法者對於檢察官就「論罪」與「科
    刑」上之舉證責任程度，並非等同視之。基此，累犯之成立
    與如何加重一節，向來得由法院依職權判斷，實務操作上並
    無窒礙。
  ㈢查本件被告前因竊盜案件，經臺灣臺中地方法院以106年度中
    原簡字第6號判決，判處有期徒刑6月確定，於106年12月1日
    易科罰金執行完畢等情，亦據原審於判決中載明：「將被告
    之前科紀錄列入刑法第57條第5款【犯罪行為人之品行】之
    量刑審酌事由」等語，可知原審業已職權審酌卷內被告之刑
    事前案紀錄，方為前開認定，而可知悉被告確不知悔改，復
    於110年12月24日犯下本案，而2罪間罪質雖屬不同，然被告
    前已有2次公共危險前科，足認被告對刑罰反應力薄弱之情
    ，惟原審卻漏未依已職權審酌之被告刑事前案紀錄，判斷被
    告是否該當刑法第47條第1項累犯成立要件之規定，而逕認
    定被告不予適用累犯，於法尚有不符之處。
  ㈣本案檢察官以法務部提供之「刑案資料查註紀錄表」作為證
    明被告成立累犯之方法，已盡舉證之責：本案偵查卷附之被
    告「刑案資料查註紀錄表」，乃偵審及執行機關就受理個案
    之終結及處理情形，由各案件之承辦人員逐筆輸入後，分別
    儲存司法院、法務部資訊處資訊設備，於偵審機關於受理新
    案或其他必要情形，由權責人員依相關規定查詢，再由院部
    之間平台提供並匯整彼此資料，完成後列印交承辦人員，應
    屬刑事訴訟法第159條之4第1款所稱「除顯有不可信之情況
    外，公務員職務上製作之紀錄文書、證明文書。」而具有證
    據能力，法律並未限定其使用之特定項目。又按刑事訴訟法
    第155條第1項規定：「證據之證明力，由法院本於確信自由
    判斷。但不得違背經驗法則及論理法則。」是以，除不具證
    據能力之證據外，法院對於檢察官所提之各項證據，自應踐
    行「依據經驗法則及論理法則，本於確信自由判斷」之程序
    ，以評價各項證據之證明力，而非在未依經驗法則及論理法
    則，本於確信自由判斷之前，即先行認定某項具有證據能力
    之證據證明力不足，否則將與上揭條文規定相違，而有刑事
    訴訟法第378條所示之判決不適用法則或適用不當之違背法
    令疑慮。查本案檢察官於聲請簡易判決處刑書中，已明確指
    出卷附被告之「刑案資料查註紀錄表」欲證明之本案累犯事
    實，並釋明執行完畢日期，若法院再依文書證據之調查方式
    ，使被告有陳述意見之機會後，被告對之有爭執，法院亦可
    命檢察官提出原始證據以釐清。惟本件未見原審對被告之「
    刑案資料查註紀錄表」予以調查（例如向被告確認對該紀錄
    表有無爭執），即先行予以否定而摒棄特定證據，認檢察官
    未盡舉證之責，亦有前述判決不適用法則之虞。且依釋字第
    775號解釋理由第3項「科刑資料之調查」揭示意旨，由檢察
    官指出證明方法、由法院因適用法律規定之需而曉諭檢察官
    提出或依職權提示卷內被告前案紀錄表，次由被告表示意見
    ，再由法院審酌全部調查結果為成立與否之判斷，當屬易行
    ，且無違法。若摒棄實務上夙採原則上無爭議之前案紀錄表
    ，再要求檢察官就成立累犯之事實負舉證之責（例如提出與
    被告前執行案件之相關執行資料），無異徒增訴訟上不必要
    之事項，反有礙於訴訟經濟之要求。
  ㈤綜上所述，因認原判決援引系爭裁定，逕認「檢察官就被告 
    在本案應構成累犯，並未具體指出證明方法，自不予認定為
    累犯」等語，恐有誤解，且有判決違背法令（刑法第47條第
    1項規定、刑事訴訟法第155條第1項規定）之虞，認事用法
    尚嫌未洽，爰依刑事訴訟法第344條第1項，第455條之1第1
    項提起上訴，請將原判決撤銷，另論以累犯並加重其刑，以
    求有效遏止酒駕累犯、保障交通用路人之生命、身體、財產
    安全等語。　　
三、按「被告構成累犯之事實及應加重其刑之事項，均應由檢察
    官主張並具體指出證明之方法後，經法院踐行調查、辯論程
    序，方得作為論以累犯及是否加重其刑之裁判基礎。」最高
    法院刑事大法庭110年度台上大字第5660號裁定主文明揭此
    旨。所謂檢察官應就被告構成累犯事實「具體指出證明方法
    」，係指檢察官應於法院調查證據時，提出足以證明被告構
    成累犯事實之前案徒刑執行完畢資料，例如前案確定判決、
    執行指揮書、執行函文、執行完畢（含入監執行或易科罰金
    或易服社會勞動執行完畢、數罪係接續執行或合併執行、有
    無被撤銷假釋情形）文件等相關執行資料，始足當之。至一
    般附隨在卷宗內之被告前案紀錄表，係司法機關相關人員依
    憑原始資料所輸入之前案紀錄，僅提供法官便於瞭解本案與
    他案是否構成同一性或單一性之關聯、被告有無在監在押情
    狀等情事之用，並非被告前案徒刑執行完畢之原始資料或其
    影本，是檢察官單純空泛提出被告前案紀錄表，尚難認已具
    體指出證明方法而謂盡其實質舉證責任；又所謂檢察官應就
    被告累犯加重其刑之事項「具體指出證明方法」，係指檢察
    官應於科刑證據資料調查階段就被告之特別惡性及對刑罰反
    應力薄弱等各節，例如具體指出被告所犯前後數罪間，關於
    前案之性質（故意或過失）、前案徒刑之執行完畢情形（有
    無入監執行完畢、在監行狀及入監執行成效為何、是否易科
    罰金或易服社會勞動【即易刑執行】、易刑執行成效為何）
    、再犯之原因、兩罪間之差異（是否同一罪質、重罪或輕罪
    ）、主觀犯意所顯現之惡性及其反社會性等各項情狀，俾法
    院綜合判斷個別被告有無因加重本刑致生所受刑罰超過其所
    應負擔罪責之情形，裁量是否加重其刑，以符合正當法律程
    序及罪刑相當原則之要求。法院於審酌被告是否適用累犯規
    定而加重其刑時，訴訟程序上應先由檢察官就前階段被告構
    成累犯之事實，以及後階段應加重其刑之事項，主張並具體
    指出證明方法後，法院才需進行調查與辯論程序，而作為是
    否加重其刑之裁判基礎。前階段構成累犯事實為檢察官之實
    質舉證責任，後階段加重量刑事項為檢察官之說明責任，均
    應由檢察官分別負主張及具體指出證明方法之責。倘檢察官
    未主張或具體指出證明方法時，可認檢察官並不認為被告構
    成累犯或有加重其刑予以延長矯正其惡性此一特別預防之必
    要，且為貫徹舉證責任之危險結果所當然，是法院不予調查
    ，而未論以累犯或依累犯規定加重其刑，即難謂有應調查而
    不予調查之違法。檢察官若未主張或具體指出證明方法，法
    院因而未論以累犯或依累犯規定加重其刑，基於累犯資料本
    來即可以在刑法第57條第5款「犯罪行為人之品行」中予以
    負面評價，自仍得就被告可能構成累犯之前科、素行資料，
    列為刑法第57條第5款所定「犯罪行為人之品行」之審酌事
    項。於此情形，該可能構成累犯之前科、素行資料既已列為
    量刑審酌事由，對被告所應負擔之罪責予以充分評價，依重
    複評價禁止之精神，自無許檢察官事後循上訴程序，以該業
    經列為量刑審酌之事由應改論以累犯並加重其刑為由，指摘
    原判決未依累犯規定加重其刑違法或不當。又法院依簡易程
    序逕以簡易判決處刑者，因無檢察官參與，倘檢察官就被告
    構成累犯之事實及應加重其刑之事項，未為主張或具體指出
    證明方法，受訴法院自得基於前述說明，視個案情節斟酌取
    捨等情，亦據上開裁定理由闡釋明確。
  ㈠查本件聲請簡易判決處刑之卷證中，並無足以證明被告構成
    累犯事實之前案徒刑執行完畢資料，例如前案確定判決、執
    行指揮書、執行函文、執行完畢（含入監執行或易科罰金或
    易服社會勞動執行完畢、數罪係接續執行或合併執行、有無
    被撤銷假釋情形）文件等相關執行資料；至一般附隨在卷宗
    內之被告前案紀錄表，係司法機關相關人員依憑原始資料所
    輸入之前案紀錄，僅提供法官便於瞭解本案與他案是否構成
    同一性或單一性之關聯、被告有無在監在押情狀等情事之用
    ，並非被告前案徒刑執行完畢之原始資料或其影本，是檢察
    官單純空泛提出被告前案紀錄表，尚難認已具體指出證明方
    法而謂盡其實質舉證責任乙節，業據首揭大法庭裁定敘明無
    訛；聲請人於原審所提出之被告提示簡表、刑案資料查註紀
    錄表（全國不含票據查詢）、矯正簡表等，初已不合於上開
    大法庭裁定所揭櫫之執行指揮書、執行函文、執行完畢文件
    等相關執行資料，難認就前階段被告構成累犯之事實，已善
    盡實質舉證責任甚明。
  ㈡其次，原審既係由檢察官發動，而為聲請簡易判決處刑，是
    關於具體指出被告所犯前後數罪間，關於前案之性質（故意
    或過失）、前案徒刑之執行完畢情形（有無入監執行完畢、
    在監行狀及入監執行成效為何、是否易科罰金或易服社會勞
    動【即易刑執行】、易刑執行成效為何）、再犯之原因、兩
    罪間之差異（是否同一罪質、重罪或輕罪）、主觀犯意所顯
    現之惡性及其反社會性等各項情狀，俾法院綜合判斷個別被
    告有無因加重本刑致生所受刑罰超過其所應負擔罪責等情，
    聲請人未曾在所謂之科刑證據資料調查階段，善盡其具體指
    出證明方法之說明責任，進而予以辯論，俾供法院採為量刑
    之裁判基礎，毋寧謂檢察官就本件訴訟程序上所採取聲請簡
    易判決處刑之方式，實質上已無從踐行其後階段加重量刑事
    項之說明責任，自難認合於首揭大法庭裁定主文所明示之要
    求。
  ㈢再者，原判決業已敘明：「被告固有聲請簡易判決處刑書所
    載之公共危險、竊盜等前案犯罪紀錄，然檢察官就被告構成
    累犯之事實及應加重其刑事項，未具體指出證明之方法，本
    院參照最高法院刑事大法庭110年度台上大字第5660號裁定
    意旨，僅將被告之前科紀錄列入刑法第57條第5款『犯罪行為
    人之品行』之量刑審酌事由，不論述被告是否為累犯，及是
    否依累犯之規定加重其刑。」等語，已依大法庭裁定意旨，
    將可能構成累犯之前科、素行資料列為量刑審酌事由，對被
    告所應負擔之罪責予以充分評價，自無許檢察官事後循上訴
    程序，以該業經列為量刑審酌之事由應改論以累犯並加重其
    刑為由，指摘原判決未依累犯規定加重其刑違法或不當，至
    為灼然。
  ㈣從而，本件檢察官於原審既未主張及提出，並善盡其具體舉
    證與說明責任，被告構成累犯之前階段事實以及應加重其刑
    之後階段事項，原審自不能遽行論以累犯、加重其刑，否則
    即有適用法則不當之違法（最高法院110年度台上字第5660
    號判決意旨參照）。
四、按量刑輕重，係屬事實審法院得依職權自由裁量之事項，苟
    已斟酌刑法第57條各款所列情狀而未逾越法定刑度，不得遽
    指為違法（最高法院72年度台上字第6696號、75年度台上字
    第7033號判例參照）。又在同一犯罪事實與情節，如別無其
    他加重或減輕之原因，下級審量定之刑，亦無過重或失輕之
    不當情形，則上級審法院對下級審法院之職權行使，原則上
    應予尊重，亦有最高法院85年度台上字第2446號裁判意旨可
    資參酌。本件原審以被告罪證明確，並審酌被告前已有酒駕
    之公共危險前科，猶不知警惕，仍於飲酒後率爾駕駛動力交
    通工具上路，所為已嚴重危及道路交通安全，不僅肇致車禍
    發生，更造成他人受有財產損害，所為實有不該；考量被告
    犯罪動機，查獲時吐氣所含酒精濃度，暨其教育程度，家庭
    經濟狀況，及於犯罪後坦承犯行之犯後態度等一切情狀，依
    刑事訴訟法第449條第1 項前段、第454 條第2 項，刑法第2
    條第1項前段、第185 條之3 第1 項第1 款（修正前）、第4
    1條第1 項前段、第42條第3項前段，刑法施行法第1 條之1 
    第1 項之規定，判處有期徒刑5月，併科罰金新臺幣1萬元，
    有期徒刑如易科罰金，罰金如易服勞役，均以新臺幣1 千元
    折算1 日等情，已依刑事訴訟法第454 條第2 項詳細記載認
    定之犯罪事實、證據及應適用之法條。經核原審判決並未逾
    法定刑度之範圍（即法律之外部性界限），亦無違比例、公
    平及罪刑相當原則（即法律之內部性界限）或有濫用其裁量
    職權之情形，所為量刑核無不當或違法，且無輕重失衡之情
    形，應予維持；上訴人上訴意旨指摘原判決未依累犯之規定
    予以加重其刑，經核並無理由，已如前述，其上訴自應予以
    駁回。
據上論斷，應依刑事訴訟法第455 條之1 第1 項、第3 項、第37
3 條、第368 條，判決如主文。
本案經檢察官吳錦龍聲請簡易判決處刑，檢察官林岳賢到庭執行
職務。
中　　華　　民　　國　　111 　年　　11　　月　　30　　日
                  刑事第十一庭  審判長法  官  丁智慧
                                      法  官  黃麗竹
                                      法  官  戰諭威
以上正本證明與原本無異。
本件不得上訴。
                                      書記官  譚系媛
中　　華　　民　　國　　111 　年　　11　　月　　30　　日

附錄論罪科刑法條：
中華民國刑法第185條之3：
駕駛動力交通工具而有下列情形之一者，處3年以下有期徒刑，
得併科30萬元以下罰金：
一、吐氣所含酒精濃度達每公升零點二五毫克或血液中酒精濃度
    達百分之零點零五以上。
二、有前款以外之其他情事足認服用酒類或其他相類之物，致不
    能安全駕駛。
三、服用毒品、麻醉藥品或其他相類之物，致不能安全駕駛。
因而致人於死者，處3年以上10年以下有期徒刑，得併科2百萬元
以下罰金；致重傷者，處1年以上7年以下有期徒刑，得併科1百
萬元以下罰金。
曾犯本條或陸海空軍刑法第54條之罪，經有罪判決確定或經緩起
訴處分確定，於十年內再犯第1項之罪因而致人於死者，處無期
徒刑或5年以上有期徒刑，得併科3百萬元以下罰金；致重傷者，
處3年以上10年以下有期徒刑，得併科2百萬元以下罰金。

附件：
臺灣臺中地方法院刑事簡易判決
111年度豐原交簡字第36號
聲  請  人  臺灣臺中地方檢察署檢察官
被      告  曾睿穎


上列被告因公共危險案件，經檢察官聲請以簡易判決處刑（111
年度偵字第13714號），本院判決如下：
    主    文
曾睿穎駕駛動力交通工具而吐氣所含酒精濃度達每公升零點二五
毫克以上，處有期徒刑伍月，併科罰金新臺幣壹萬元，有期徒刑
如易科罰金，罰金如易服勞役，均以新臺幣壹仟元折算壹日。
    犯罪事實及理由
一、本案犯罪事實及證據，除犯罪事實一、第9至10行之「行經
    臺中市大雅區龍善三街與信和路交岔路口處時」應更正為「
    行經臺中市大雅區龍善街與信和路交岔路口處時」外，餘均
    引用檢察官聲請簡易判決處刑書之記載（如附件）。
二、論罪科刑：
  ㈠按行為後法律有變更者，適用行為時之法律，但行為後之法
    律有利於行為人者，適用最有利於行為人之法律，刑法第2
    條第1項定有明文。查被告曾睿穎行為後，刑法第185條之3
    第1項業經立法院修正通過，並經總統於民國111年1月28日
    以華總一義字第11100012101號令公布，自111年1月30日起
    生效施行，修正前刑法第185條之3第1項刑度為「2年以下有
    期徒刑，得併科20萬元以下罰金」，修正後則提高為「3年
    以下有期徒刑，得併科30萬元以下罰金」，經比較新舊法結
    果，新法並未較有利於被告，依刑法第2條第1項前段規定，
    本案仍應適用被告行為時即修正前之刑法第185條之3第1項
    規定。
  ㈡核被告曾睿穎所為，係犯修正前刑法第185條之3第1項第1款
    之公共危險罪。被告固有聲請簡易判決處刑書所載之公共危
    險、竊盜等前案犯罪紀錄，然檢察官就被告構成累犯之事實
    及應加重其刑事項，未具體指出證明之方法，本院參照最高
    法院刑事大法庭110年度台上大字第5660號裁定意旨，僅將
    被告之前科紀錄列入刑法第57條第5款「犯罪行為人之品行
    」之量刑審酌事由，不論述被告是否為累犯，及是否依累犯
    之規定加重其刑。
  ㈢本院審酌被告前已有酒駕之公共危險前科，猶不知警惕，仍
    於飲酒後率爾駕駛動力交通工具上路，所為已嚴重危及道路
    交通安全，不僅肇致車禍發生，更造成他人受有財產損害，
    所為實有不該；考量被告犯罪動機，查獲時吐氣所含酒精濃
    度，暨其教育程度，家庭經濟狀況，及於犯罪後坦承犯行之
    犯後態度等一切情狀，量處如主文所示之刑，併予諭知易科
    罰金及易服勞役之折算標準。
三、據上論斷，應依刑事訴訟法第449條第1項前段、第3項、第4
    54條第2項，刑法第2條第1項前段、第185條之3第1項第1款
    （修正前）、第41條第1項前段、第42條第3項前段，刑法施
    行法第1條之1第1項，逕以簡易判決處如主文所示之刑。
四、如不服本判決，應自收受判決書正本送達之翌日起20日內提
    出上訴狀（應敘述具體理由並附繕本），經本庭向本院管轄
    第二審之合議庭提起上訴。
中　　華　　民　　國　　111 　年　　5 　　月　　26　　日
                  豐原簡易庭  法  官  段奇琬
以上正本係照原本作成。
中　　華　　民　　國　　111 　年　  5　   月　　26　　日
                              書記官  王政偉　　
附錄本案論罪科刑法條：
修正前刑法第185條之3第1項： 
駕駛動力交通工具而有下列情形之一者，處2年以下有期徒刑，
得併科20萬元以下罰金：
一、吐氣所含酒精濃度達每公升0.25毫克或血液中酒精濃度達百
    分之0.05以上。
二、有前款以外之其他情事足認服用酒類或其他相類之物，致不
    能安全駕駛。
三、服用毒品、麻醉藥品或其他相類之物，致不能安全駕駛。　
附件：　
臺灣臺中地方檢察署檢察官聲請簡易判決處刑書          斯股
                                    111年度偵字第13714號
　　被　　　告　曾睿穎　男　40歲（民國00年00月00日生）
　　　　　　　　　　　　住○○市○○區○○街000巷00號4樓
　　　　　　　　　　　　國民身分證統一編號：Z000000000號
上列被告因公共危險案件，已經偵查終結，認宜聲請以簡易判決
處刑，茲將犯罪事實及證據並所犯法條分敘如下：
　　　　犯罪事實
一、曾睿穎前有2次酒後駕車之公共危險前科，最後一次於民國9
    6年間，經法院判決判處有期徒刑3月確定，嗣經減刑為有期
    徒刑1月15日確定，於96年7月16日徒刑執行完畢出監。復又
    因竊盜案件，經法院判決判處有期徒刑6月確定，於106年12
    月1日易科罰金執行完畢。詎仍不知悔改，復於110年12月24
    日9時許，在臺中市大雅區龍善三街附近工地，飲用米酒後
    ，竟不顧大眾行車之安全，基於酒後駕車之犯意，未待酒精消退
    ，即騎乘車牌號碼000-000號普通重型機車上路。嗣於同日11
    時25分許，行經臺中市大雅區龍善三街與信和路交岔路口處
    時，因不勝酒力致注意力及控制力降低，不慎與左側由張以賢所
    駕駛、搭載乘客蔡麗雯、蔡許淑美及蔡宗鴻之車牌號碼000-
    0000號自用小客車(張以賢、蔡麗雯、蔡許淑美及蔡宗鴻均
    未受傷且未據告訴)發生碰撞，曾睿穎因而人車倒地並送醫
    急救。經警據報到場處理，並對曾睿穎施以吐氣酒精濃度測試
    ，於同日12時許測得其吐氣所含酒精濃度值為每公升1.42毫克
    ，而查悉上情。
二、案經臺中市政府警察局大雅分局報告偵辦。
　　　　證據並所犯法條
一、被告曾睿穎經傳喚未到庭。然其於警詢時就上開犯罪事時坦
    承不諱，核與證人張以賢於警詢中證述之情節大致相符，復
    有員警職務報告、道路交通事故當事人酒精測定紀錄表、臺中
    市政府警察局舉發違反道路交通管理事件通知單、台中市大雅
    分局馬岡派出所110報案紀錄單、道路交通事故現場圖、道
    路交通事故調查報告表㈠㈡、交通事故補充資料表、車籍資料
    、車輛詳細資料報表各1份、監視器擷圖7張及現場照片23張
    等在卷可稽，足認被告之自白與事實相符，其犯嫌應堪認定
    。
二、按行為之處罰，以行為時之法律有明文規定者為限；行為後
    法律有變更者，適用行為時之法律。但行為後之法律有利於
    行為人者，適用最有利於行為人之法律，刑法第1條前段、
    同法第2條第1項分別定有明文。查被告前揭公共危險之行為
    後，刑法第185條之3規定於111年1月28日修正公布，並於同
    年1月30日施行。修正前之刑法第185條之3第1項、第2項及
    第3項規定分別為：「駕駛動力交通工具而有下列情形之一
    者，處二年以下有期徒刑，得併科二十萬元以下罰金：一、
    吐氣所含酒精濃度達每公升零點二五毫克或血液中酒精濃度
    達百分之零點零五以上。二、有前款以外之其他情事足認服
    用酒類或其他相類之物，致不能安全駕駛。三、服用毒品、
    麻醉藥品或其他相類之物，致不能安全駕駛。」、「因而致
    人於死者，處三年以上十年以下有期徒刑；致重傷者，處一
    年以上七年以下有期徒刑。」、「曾犯本條或陸海空軍刑法
    第五十四條之罪，經有罪判決確定或經緩起訴處分確定，於
    五年內再犯第一項之罪因而致人於死者，處無期徒刑或五年
    以上有期徒刑；致重傷者，處三年以上十年以下有期徒刑。
    」；修正後之規定為：「駕駛動力交通工具而有下列情形之
    一者，處三年以下有期徒刑，得併科三十萬元以下罰金：一
    、吐氣所含酒精濃度達每公升零點二五毫克或血液中酒精濃
    度達百分之零點零五以上。二、有前款以外之其他情事足認
    服用酒類或其他相類之物，致不能安全駕駛。三、服用毒品
    、麻醉藥品或其他相類之物，致不能安全駕駛。」、「因而
    致人於死者，處三年以上十年以下有期徒刑，得併科二百萬
    元以下罰金；致重傷者，處一年以上七年以下有期徒刑，得
    併科一百萬元以下罰金。」、「曾犯本條或陸海空軍刑法第
    五十四條之罪，經有罪判決確定或經緩起訴處分確定，於十
    年內再犯第一項之罪因而致人於死者，處無期徒刑或五年以
    上有期徒刑，得併科三百萬元以下罰金；致重傷者，處三年
    以上十年以下有期徒刑，得併科二百萬元以下罰金。」經比
    較修正前、後之規定，可知刑法第185條之3第1項之法定本
    刑由「2年以下有期徒刑，得併科20萬元以下罰金。」修正
    為「3年以下有期徒刑，得併科30萬元以下罰金。」綜上，
    當以修正前之舊法較有利於被告，自應適用修正前之刑法第
    185條之3第1項之規定，先予敘明。
三、核被告所為，係犯修正前刑法第185條之3第1項第1款之公共
    危險罪嫌。又查被告前有如犯罪事實欄所載之論罪科刑及執
    行情形，有本署刑案資料查註紀錄表1份附卷可憑，其於徒
    刑執行完畢5年內，故意再犯本件有期徒刑以上之罪，為累
    犯，請參照司法院大法官解釋釋字第775號解釋意旨及刑法
    第47條之規定，審酌依累犯之規定加重其刑。
四、依刑事訴訟法第451條第1項聲請逕以簡易判決處刑。
　　此　致
臺灣臺中地方法院
中　　華　　民　　國　 111　　年　　4 　　月　　29　　日
　　　　　　　　　　　　　　　檢　察　官　吳錦龍
本件正本證明與原本無異
中　　華　　民　　國　 111　　年　　5 　　月　　10　　日
　　　　　　　　　　　　　　　書　記　官　黃瑀謙
附錄本案所犯法條全文
修正前中華民國刑法第185條之3
駕駛動力交通工具而有下列情形之一者，處二年以下有期徒刑，
得併科二十萬元以下罰金：
一、吐氣所含酒精濃度達每公升零點二五毫克或血液中酒精濃度
         達百分之零點零五以上。
二、有前款以外之其他情事足認服用酒類或其他相類之物，致不
    能安全駕駛。
三、服用毒品、麻醉藥品或其他相類之物，致不能安全駕駛。
　  因而致人於死者，處三年以上十年以下有期徒刑；致重傷者
    ，處一年以上七年以下有期徒刑。
　　曾犯本條或陸海空軍刑法第五十四條之罪，經有罪判決確定
    或經緩起訴處分確定，於五年內再犯第一項之罪因而致人於
    死者，處無期徒刑或五年以上有期徒刑；致重傷者，處三年
    以上十年以下有期徒刑。